臺灣新北地方法院刑事判決　　　　　110年度審交易字第925號
公　訴　人　臺灣新北地方檢察署檢察官
被　　　告　張芳隆




上列被告因過失傷害案件，經檢察官提起公訴（110 年度調偵緝
字第170 號），本院判決如下：
    主  文
張芳隆汽車駕駛人無駕駛執照駕車犯過失傷害罪，處拘役貳拾伍
日，如易科罰金，以新臺幣壹仟元折算壹日。
    事實及理由
壹、查被告張芳隆所犯係死刑、無期徒刑、最輕本刑為3 年以上
    有期徒刑以外之罪，其於準備程序就被訴事實為有罪之陳述
    ，經告知簡式審判程序之旨，並聽取其與檢察官之意見後，
    本院認無不得或不宜改依簡式審判程序進行之處，爰依刑事
    訴訟法第273 條之1 第1 項、第284 條之1 之規定，裁定進
    行簡式審判程序。
貳、本案犯罪事實及證據，除下列事項應予補充外，餘均引用附
    件即檢察官起訴書之記載：
一、犯罪事實欄一第1 行所載之「張芳隆於民國109 年6 月17日
    21時50分許」，應補充為「張芳隆明知其自用小客車駕駛執
    照業經註銷，卻於民國109 年6 月17日21時50分許」。
二、犯罪事實欄一之末，應補充「嗣經警據報前往現場處理時，
    張芳隆在場，向到場處理警員坦承為肇事者，並接受其後裁
    判」。
三、補充「道路交通事故肇事人自首情形記錄表1 份、公路監理
    電子閘門以證號查詢汽車駕駛人之查詢結果1 份（參109 年
    度偵字第28670 號卷第27頁、第85頁）」、「被告張芳隆於
    110 年11月4 日本院準備程序及審理時之自白（參本院卷附
    當日各該筆錄）」為證據。
叁、論罪科刑：
一、按汽車指在道路上不依軌道或電力架線而以原動機行駛之車
    輛，此觀道路交通安全規則第2 條第1 項第1 款之規定自明
    。又查被告原考領之自用小客車駕駛執照，案發前業經逕行
    註銷，此有公路監理電子閘門以證號查詢汽車駕駛人之查詢
    結果1 份在卷可稽，其於案發時地無照駕駛自用小客車上路
    ，且因過失致告訴人林柏志受有傷勢之情，事證昭然而堪認
    定。核被告所為，係犯刑法第284 條前段之汽車駕駛人無駕
    駛執照駕車過失致人受傷罪，並應依道路交通管理處罰條例
    第86條第1 項之規定，加重其刑。原起訴書未論及前開道路
    交通管理處罰條例之規定，嗣經當庭告知被告所犯法條之內
    容，對被告之訴訟上之防禦、權益皆無影響，本院自得援用
    正確之法條加以審究。又被告於肇事後，在犯罪未被有偵查
    權限之機關或公務員發覺前，主動向據報前往現場處理之警
    員表明係肇事者，而願接受裁判等情，此觀卷附道路交通事
    故肇事人自首情形記錄表1 份可明，其合於自首要件，得依
    刑法第62條前段規定減輕其刑，且與上開加重其刑之事由，
    依法先加後減之。
二、審酌被告案發時駕駛執照業經註銷，本不得在公用道路上駕
    駛車輛，且一旦違規駕車上路，更應提高警覺並遵循道路交
    通安全規則，以維護自身及其他用路人之生命、身體或財產
    安全，卻未依規定左轉彎，因而造成本件交通事故，並致告
    訴人受有附件犯罪事實欄一所示之傷害，實有不該，兼衡被
    告之素行、教育程度、職業、家庭經濟與生活狀況，以及犯
    後終能坦承犯行，態度非惡，然迄今未能與告訴人達成和解
    或成立調解，亦未取得告訴人之諒解等一切情狀，量處如主
    文所示之刑，並諭知易科罰金之折算標準，以資處罰。
肆、本判決係依刑事訴訟法第310 條之2 及第454 條所製作之簡
    化判決，依法僅需記載犯罪事實、證據名稱及應適用之法條
    ，並得以簡略方式為之，如認定之犯罪事實、證據及應適用
    之法條，與檢察官起訴書之記載相同者，得引用之，附此敘
    明。
據上論斷，應依刑事訴訟法第273 條之1 第1 項、第299 條第1
項前段、第310 條之2 、第454 條（本件依刑事判決精簡原則，
僅記載程序法條文），判決如主文。
本案經檢察官劉文瀚偵查起訴，由檢察官陳炎辰到庭執行公訴。
中    華    民    國    110   年    11    月    16    日
                刑事第二十四庭  法  官  李俊彥
以上正本證明與原本無異。
如不服本判決，應於判決送達後20日內敘明上訴理由，向本院提
出上訴狀（應附繕本），上訴於臺灣高等法院。其未敘述上訴理
由者，應於上訴期間屆滿後20日內向本院補提理由書「切勿逕送
上級法院」。
                                書記官  林慈恩
中    華    民    國    110   年    11    月    16    日
附錄本判決論罪之法律條文：
中華民國刑法第284 條
因過失傷害人者，處1 年以下有期徒刑、拘役或10萬元以下罰金
；致重傷者，處3 年以下有期徒刑、拘役或30萬元以下罰金。
　
道路交通管理處罰條例第86條
汽車駕駛人，無駕駛執照駕車、酒醉駕車、吸食毒品或迷幻藥駕
車、行駛人行道或行經行人穿越道不依規定讓行人優先通行，因
而致人受傷或死亡，依法應負刑事責任者，加重其刑至二分之一
。
汽車駕駛人，在快車道依規定駕車行駛，因行人或慢車不依規定
，擅自進入快車道，而致人受傷或死亡，依法應負刑事責任者，
減輕其刑。
--------------------------------------------------------
附件：
臺灣新北地方檢察署檢察官起訴書
                                  110年度調偵緝字第170號
    被      告  張芳隆  男  72歲（民國00年00月00日生）
                        住臺北市○○區○○路0段00巷00號
                        國民身分證統一編號：Z000000000號
上列被告因過失傷害案件，已經偵查終結，認應該提起公訴，茲
將犯罪事實及證據並所犯法條分敘如下：
        犯罪事實
一、張芳隆於民國109 年6 月17日21時50分許，駕駛車牌號碼00
    00-00 號自用小客車沿新北市土城區延吉街往明德路方向行
    駛，行經延吉街ˊ與明德路口，欲左轉入明德路往青雲路方
    向行駛時，本應注意轉彎車應讓直行車先行，而依當時情形
    ，無不能注意之情狀，竟疏未注意及此，貿然左轉，適林柏
    志騎乘車牌號碼000-000 號重型機車，自對向駛至，兩車因
    而發生碰撞，致林柏志因而受有左小腿挫傷之傷害。
二、案經林柏志訴由新北市政府警察局土城分局報告偵辦。
        證據並所犯法條
一、證據清單
┌──┬───────────┬────────────┐
│編號│       證據名稱       │        待證事實        │
├──┼───────────┼────────────┤
│ 1  │被告張芳隆於警詢及偵查│被告張芳隆於上開時地與告│
│    │中之供述              │訴人林柏志發生車禍之事實│
│    │                      │。                      │
├──┼───────────┼────────────┤
│ 2  │證人即告訴人林柏志於警│全部犯罪事實。          │
│    │詢及偵查中之證述      │                        │
├──┼───────────┼────────────┤
│ 3  │道路交通事故現場圖、道│全部犯罪事實。          │
│    │路交通事故調查報告表( │                        │
│    │一) 、( 二) 各1 份、現│                        │
│    │場及車損照片37張      │                        │
├──┼───────────┼────────────┤
│ 4  │監視器錄影光碟1 片、翻│全部犯罪事實。          │
│    │拍照片3 張            │                        │
├──┼───────────┼────────────┤
│ 5  │亞東紀念醫院診斷證明書│告訴人受有左小腿挫傷之傷│
│    │1 紙                  │害。                    │
├──┼───────────┼────────────┤
│ 6  │新北市政府警察局道路交│全部犯罪事實。          │
│    │通事故初步分析研判表  │                        │
└──┴───────────┴────────────┘
二、核被告所為，係犯刑法第284 條前段之過失傷害罪嫌。
三、依刑事訴訟法第251 條第1 項提起公訴。
    此  致
臺灣新北地方法院
中    華    民    國   110    年    8     月    10    日
                              檢  察  官  劉  文  瀚